臺灣高等法院臺中分院刑事判決
110年度金上訴字第897號
上  訴  人  臺灣苗栗地方檢察署檢察官
上  訴  人  
即  被  告  蕭僡妤


上列上訴人因被告違反洗錢防制法案件，不服臺灣苗栗地方法院
109年度易字第843號中華民國110年3月18日第一審判決（起訴案
號：臺灣苗栗地方檢察署109年度偵續字第16、17號），提起上
訴，本院判決如下：
    主  文
上訴駁回。
蕭僡妤緩刑貳年。
    事  實
一、蕭僡妤知悉一般人蒐取他人金融機構帳戶之行徑，常係為遂
    行詐欺取財犯罪之需要，以便利收受並提領贓款，俾於提領
    後遮斷資金流動軌跡以逃避國家追訴、處罰，而預見提供自
    己金融機構帳戶之提款卡及密碼供他人使用，他人有將之用
    於詐欺取財及洗錢犯罪之可能，竟仍不違背其本意，基於幫
    助詐欺取財及幫助掩飾、隱匿犯罪所得去向、所在之不確定
    故意，於民國107 年11月9 日前某日，依照不詳詐欺犯罪者
    之指示，將其申辦之台新銀行帳號000-00000000000000號帳
    戶（下稱台新帳戶）之提款卡及密碼，寄送至上開詐欺犯罪
    者指定之地址、收件人收受。嗣該詐欺犯罪者取得蕭僡妤之
    上開台新帳戶之提款卡（含密碼），於107 年11月間，使用
    通訊軟體Instagram ，以帳號「Christopher Herman」結識
    潘佑容，向其佯稱：要寄黃金、現金到臺灣云云，另以通訊
    軟體WHATSAPP ，假冒為貨運公司人員，傳送訊息予潘佑容
    佯稱：須代繳納包裹之相關費用云云，致使潘佑容不疑有詐
    陷於錯誤，於107 年11月19日匯款新臺幣（下同）54萬7,20
    0 元至上開台新帳戶後，旋即遭人提領一空，而製造金流斷
    點，掩飾、隱匿犯罪所得之去向、所在。嗣經潘佑容察覺有
    異，經報警處理始悉上情。
二、案經潘佑容訴由臺北市政府警察局士林分局報請臺灣士林地
    方檢察署陳請臺灣高等檢察署檢察長核轉臺灣苗栗地方檢察
    署檢察官偵查起訴。
    理  由
壹、證據能力方面
　　被告以外之人於審判外之陳述，雖不符刑事訴訟法第159條
    之1至第159條之4之規定，而經當事人於審判程序同意作為
    證據，法院審酌該言詞陳述或書面陳述作成時之情況，認為
    適當者，亦得為證據；當事人、代理人或辯護人於法院調查
    證據時，知有同法第159條第1項不得為證據之情形，而未於
    言詞辯論終結前聲明異議者，視為有前項之同意，刑事訴訟
    法第159條之5定有明文，而該條規定之立法意旨，在於確認
    當事人對於傳聞證據有處分權，得放棄反對詰問權，同意或
    擬制同意傳聞證據可作為證據，屬於證據傳聞性之解除行為
    ，如法院認為適當，不論該傳聞證據是否具備刑事訴訟法第
    159條之1至第159條之4所定情形，均容許作為證據，不以未
    具備刑事訴訟法第159條之1至第159條之4所定情形為前提（
    最高法院104年度第3次刑事庭會議決議參照）。本判決認定
    事實所引用之供述證據（含文書證據），檢察官、被告於本
    院準備程序時，均不爭執其證據能力，本院審酌各該證據作
    成時之情況，並無違法不當或證明力明顯過低之瑕疵，認以
    之作為證據應屬適當，是依刑事訴訟法第159條之5規定，均
    有證據能力。
貳、實體方面
一、訊據被告蕭僡妤固不否認其於上揭時間依照不詳人之指示，
    寄出其所有上揭帳戶之提款卡（含密碼），嗣有詐欺犯罪者
    向被害人潘佑容施以詐術，致被害人潘佑容陷於錯誤而匯款
    至其台新帳戶等事實，惟矢口否認有何幫助詐欺及幫助洗錢
    犯行，辯稱：是有人在網路上主動加我臉書好友，我跟他認
    識對話，對方說他是在馬來西亞經營黃金公司，跟我說請我
    做他員工，一個月可以有美金1 千元的薪水，工作內容就是
    提供給他金融帳戶跟協助注意帳戶款項進出、推展黃金業務
    ，我沒有詐騙被害人，也沒有得到任何利益云云。然查：
  ㈠被告之上開台新帳戶，於事實欄所示時地遭不詳人士用以詐
    欺被害人潘佑容，致被害人潘佑容陷於錯誤，依指示將遭詐
    騙之金額匯入被告上開台新帳戶內，旋遭提領一空等情，業
    據證人即被害人潘佑容於警詢、偵查中證述（偵4430卷）明
    確，並有內政部警政署反詐騙案件紀錄表、受理詐騙帳戶通
    報警示簡便格式表、通聯調閱查詢單、中國信託銀行自動櫃
    員機交易明細表、中國信託銀行帳戶（戶名潘佑容）之存摺
    封面及交易明細資料、臺北市政府警察局士林分局後港派出
    所受理各類案件紀錄表、受理刑事案件報案三聯單、內政部
    警政署反詐騙案件紀錄表、臺北市政府警察局士林分局108 
    年4 月3 日北市警士分刑字第1083004769號函、被告與詐欺
    犯罪者之通訊軟體對話紀錄擷圖、被害人與詐欺犯罪者之通
    訊軟體對話紀錄擷圖、台新銀行帳號00000000000000號歷史
    交易明細、台新國際商業銀行108 年10月25日台新作文字第
    10830863號函及帳號00000000000000號之開戶資料及自107 
    年10月1日起至107 年12月31日止之交易明細、上開台新帳
    戶之金融機構帳號查詢資料附卷可稽（見偵4430卷第45頁至
    51頁、第53頁、第59頁、第71頁至77頁、第83頁至87頁、第
    133 頁至147頁、第183 頁至190 頁、偵4650卷第7 頁至10
    頁），足認被告之台近帳戶確遭詐欺犯罪者作為詐欺取財犯
    行之匯款、提款所用。至起訴書記載關於詐欺犯罪者使用之
    名字「Charistopher Herman」，及關於被害人匯款日期「1
    08 年11月19日」部分，經核對卷證後，均屬誤載，附此敘
    明。
  ㈡按刑法上故意，分直接故意（確定故意）與間接故意（不確
    定故意），行為人對於構成犯罪之事實，明知並有意使其發
    生者，為直接故意；行為人對於構成犯罪事實，預見其發生
    而其發生並不違背其本意者，為間接故意。而幫助犯成立，
    以行為人主觀上認識被幫助者，正欲從事犯罪或係正在從事
    犯罪，且該犯罪有既遂可能，而其行為足以幫助他人實現構
    成要件者，即具有幫助故意，並不以行為人確知被幫助者，
    係犯何罪名為必要。又金融機構開設帳戶，請領之金融卡，
    係針對個人身分社會信用而予以資金流通，具有強烈之屬人
    性，而金融帳戶為個人理財工具，且金融提款卡亦事關個人
    財產權益保障，其專有性甚高，除非本人或與本人具密切親
    誼關係者，難認有何正當理由可交付予他人，稍具通常社會
    歷練與經驗法則之一般人，亦均應有妥為保管該等物品，防
    止被他人冒用而損及個人財產權益、或遭濫用為財產犯罪之
    工具之認知，縱偶因特殊情況須將該等物品交付予他人，亦
    必深入瞭解該他人之可靠性與用途，再行提供使用；兼以近
    來利用人頭帳戶以行詐騙之事屢見不鮮，詐欺犯罪者以購物
    付款方式設定錯誤、中獎、退稅、家人遭擄、信用卡款對帳
    、提款卡密碼外洩、疑似遭人盜領存款等事由，詐騙被害人
    至金融機構櫃檯電匯，抑或持提款卡至自動櫃員機依其指示
    操作，使被害人誤信為真而依指示操作轉出款項至人頭帳戶
    後，詐欺犯罪者隨即將之提領一空，隱匿犯罪所得去向之手
    法，於現今社會層出不窮，且經政府多方宣導，並經媒體反
    覆傳播，而諸如假勒贖電話、刮刮樂詐財、網路詐騙、電話
    詐騙等，多數均係利用他人帳戶，作為恐嚇取財或詐欺取財
    所得財物匯入、取款等洗錢以逃避檢警查緝之用之犯罪工具
    ，是依一般人通常之知識、智能及經驗，均已詳知向陌生人
    購買、承租或其他方法取得帳戶者，多係欲藉該帳戶取得不
    法犯罪所得，且隱匿帳戶內資金之實際取得人之身分，以逃
    避追查，是避免本身金融機構帳戶被不法行為人利用為詐欺
    取財及隱匿犯罪所得去向之工具，應係一般生活所易於體察
    之常識。經查：
  ⒈據被告於原審準備程序、審理時供稱在網路上遇到一名不詳
    男子告知可提供其工作，工作內容包含提供上開帳戶提款卡
    卡、密碼，但對方只有說他在馬來西亞開黃金公司，沒有跟
    我說他公司是哪家，也沒有說他是誰，我不知道他的公司詳
    細資料，他沒有給我任何公司的資料或可證明他個人身分的
    資料，他只有跟我說他快來臺灣了等語（見原審卷第45頁至
    47頁）。若被告真係因就職而依照對方要求配合提供帳戶，
    則該不詳之人在不告知公司詳細資料及地址、亦未表明詳細
    來歷之情況下，驟然要求被告提供上開帳戶之提款卡及密碼
    ，顯然異於一般求職經驗之常情。參以被告供稱上開男子自
    稱是馬來西亞黃金公司之老闆，有經營亞洲的跨國黃金生意
    ，需要可供臺灣的客戶匯款之帳戶等語（見偵續16卷第44頁
    ），衡情臺灣對國外之跨國匯款本可藉由我國銀行辦理國際
    匯款，並非無國際匯款之管道，兼以被告陳稱對方是在臉書
    上主動加其為好友，兩人才認識，在此前並不認識對方等語
    ，則被告所稱對方是馬來西亞黃金公司老闆等情若屬實，實
    無特意向在網路上偶然認識、素昧平生亦毫無信賴關係之被
    告租用金融帳戶收取款項之理。況若真如被告所述，該名黃
    金公司老闆有在臺灣收款之必要，且亦有經營跨國業務，亦
    應有頻繁收取國外價金款項之需求，理應熟悉收取國外匯款
    之管道，又一般人申請存款帳戶極為容易、便利，除非充作
    犯罪使用，否則實無向他人購買或蒐集金融機構帳戶之必要
    ，亦無需將匯款存放於他人帳戶內，徒增遭他人取走之風險
    ，已徵被告此部分所述之就業歷程及提供帳戶之原因均顯不
    合於常理。
  ⒉此外，被告於案發時年紀約55歲餘，此有其個人資料在卷可
    考，又據被告自承：其自國中畢業後，便開始半工半讀，後
    來有做西點、餐廳生意，案發時其也是餐廳老闆，也有請員
    工幫忙，給員工1 小時150 元的薪水等語，以被告在交付其
    所有之金融機構帳戶予他人時，係已就業多年之成年人，並
    具有一定之智識及相當生活經驗，並非年幼無知或與社會隔
    絕而無常識之人，是依其智識能力與社會生活經驗，對於現
    今犯罪者經常誘使一般民眾提供金融機構帳戶存摺、提款卡
    等資料，做為詐騙等犯罪之不法用途使用一節，應有所悉。
    且據被告所稱，對方是在臉書上偶然主動加被告為好友，兩
    人才因此認識，在此前並不認識對方，對方是外國人，是對
    方主動找其當員工，兩人從未見過面等語（見原審卷第41頁
    至42頁），可見雙方間毫無足以信賴之基礎。一方面，據被
    告所稱其歷來從事之職業為餐飲業、西點等工作，在被告毫
    無黃金公司相關背景或從事業務工作之經歷，該不詳男子竟
    主動邀同在網路上認識、人在國外、素不相識之被告立即參
    與黃金公司職務，此招募員工過程已顯有可疑。另一方面，
    在被告答應加入該公司而就職後，該自稱為公司老闆之不詳
    男子雖稱被告之工作為提供帳戶及推展黃金業務，並會給予
    月薪約美1千元之薪資，然衡情在員工就職後預計給付月薪
    的情形下，公司方應會說明或提供相關工作資料，讓員工儘
    早熟悉相關工作內容，以利員工早日進入工作狀況，然依被
    告所述，對方遲遲不告訴被告推展黃金業務之內容為何，對
    讓被告熟悉黃金業務內容乙事態度消極，甚至對被告能否學
    習黃金業務內容之事並不在意，實際上僅急於要求被告提供
    帳戶金融卡及密碼，以此就業過程觀之，顯與一般求職或應
    募招聘之情迥然不同。更遑論以被告之前開智識及社會經歷
    ，其理應知悉對於其上開金融帳戶資料，當小心謹慎保管，
    況其與該不詳男子間之關係可謂毫無信賴基礎，被告在就職
    前對於公司名稱、老闆身分、公司資料等亦均未詳細詢問而
    毫無所悉，只知其工作內容，係需交付金融帳戶提款卡、密
    碼，然被告在上開異常之就業過程中，卻仍提供上開帳戶提
    款卡及密碼給予在臉書上偶然認識、素昧平生、欠缺信賴基
    礎之不詳人使用等節，足徵被告主觀上對於對方收受帳戶後
    作何用途，並不在意。參照被告陳稱上開台新帳戶係辦來專
    門提供該不詳人使用，裡面沒有我的錢等語（見原審卷第46
    頁），則被告提供上開台新帳戶金融卡及密碼乙事對於被告
    而言，亦無何帳戶內金錢損失之風險，遂提供前開帳戶，由
    此可見被告本知悉帳戶應謹慎保管，仍選擇對不詳人交付前
    開台新帳戶，且亦無何被盜領帳戶內金錢之風險等情，益證
    被告主觀上知悉對方於取得該等帳戶資料後，其本身對於帳
    戶金融卡（含密碼）已毫無監督或置喙之餘地，甚至無法確
    保自己能否如願取回所交付之物品，而若所交付之帳戶資料
    尚有款項，將遭提領一空而受有無法彌補之損失，故提供新
    申辦之帳戶，既無被告之金錢在帳戶內，即可將本身風險降
    至最低，是被告主觀上確有預見其帳戶有供非法使用之可能
    性至明。
  ⒊復觀諸被告於審理中自陳：對方告知我提供該帳戶、注意匯
    款之工作，每月可獲取美元1 千元，以當時匯率計算相當於
    3 萬元之報酬等語（見原審卷第85頁），可知被告僅需提供
    人頭帳戶予對方使用、注意匯款，每月即可領取3萬元之報
    酬，而實際上無庸提供任何勞力，則縱使該不詳人曾向被告
    表示係徵求帳戶供為合法收款之用途，然被告僅提供1 個帳
    戶即可每月獲得3 萬元之收入，衡諸現今社會工作競爭激烈
    ，竟有不需實際勞動而只需提供帳戶、注意匯款即可輕易獲
    取高額報酬之工作，實與經驗常情有違。更何況被告於原審
    審理中亦自陳：我案發時也是餐廳老闆，也有請員工幫忙，
    給員工1 小時150 元的薪水，員工要洗菜、洗碗、端菜上桌
    等語（見原審卷第85頁），可知被告亦深知現今社會勞力工
    作之薪水行情，觀其所僱請之餐廳員工工作內容、工作時間
    、所獲對價，與被告本案單純提供帳戶付出及注意帳戶匯款
    之勞力與所獲報酬間，存有極大之落差，對於如此違反常理
    之事，被告竟僅憑不詳男子稱其快要來臺灣了之說明即率予
    輕信，益證被告應係本於貪圖可能獲取高額報酬之動機，而
    將帳戶提供予毫不相識之人使用，容任他人以其交付之帳戶
    供為不法用途。被告交付上開金融帳戶提款卡含密碼，雖被
    告未必對於該收受帳戶犯罪者之詐欺對象、手法等內容知之
    甚詳，但應可得預見該帳戶係犯罪者為防止司法機關追查金
    流而使用之工具，可見被告對於幫助他人犯罪一事，應有幫
    助詐欺取財及掩飾、隱匿犯罪所得去向、所在以洗錢之不確
    定故意甚明。
  ⒋至被告雖以前詞置辯，然被告於偵查中、原審準備程序時均
    自陳：雖然只寄出帳戶可以拿美金1 千元，大家都會產生懷
    疑心態，我有想過該台新帳戶可能會給詐欺集團使用，也有
    思考過這可能是詐欺等語（見偵續16卷第46頁至47頁、原審
    卷第45頁至46頁），更可見被告當時對於該自稱是馬來西亞
    黃金公司老闆之不詳人陳述支付薪水租用帳戶情節是否屬實
    、合法亦甚感懷疑，殊非如其事後所辯完全不知可能涉有違
    法情事云云。是以，被告前開辯解，尚無足採為對其有利之
    認定。
  ㈢綜上所述，被告之辯解顯係事後飾卸之詞，不足採信，事證
    明確，其犯行洵堪認定。
二、論罪科刑
  ㈠按刑法上之幫助犯，係對於犯罪與正犯有共同之認識，而以
    幫助之意思，對於正犯資以助力，而未參與實施犯罪之行為
    者而言（最高法院75年度台上字第1509號、88年度台上字第
    1270號判決意旨可資參照）。是以，如未參與實施犯罪構成
    要件之行為，且係出於幫助之意思提供助力，即屬幫助犯，
    而非共同正犯。又按如行為人主觀上認識該帳戶可能作為收
    受及提領特定犯罪所得使用，他人提領後即產生遮斷資金流
    動軌跡以逃避國家追訴、處罰之效果，仍基於幫助之犯意而
    提供，應論以幫助犯洗錢防制法第14條第1 項之一般洗錢罪
    （最高法院108 年度台上大字第3101號裁定意旨參照）。查
    被告已預見提供本案帳戶之提款卡及密碼供他人使用，他人
    有將之用於詐欺取財及洗錢犯罪之可能，竟仍不違背其本意
    ，將本案帳戶之提款卡提供予真實姓名、年籍不詳之人，供
    其實施詐欺取財及掩飾、隱匿犯罪所得去向、所在等犯行，
    則被告雖未實際參與該等犯行，然顯係以幫助之不確定故意
    ，參與詐欺取財及洗錢構成要件以外之行為，為幫助犯。復
    因卷內並無充分證據，足以認定詐騙犯罪者之人數是否達3 
    人以上，是核被告所為，係犯刑法第30條第1 項前段、洗錢
    防制法第14條第1 項之幫助一般洗錢罪，及刑法第30條第1
    項前段、第339 條第1 項之幫助詐欺取財罪。公訴意旨雖未
    論列被告幫助犯一般洗錢之犯罪事實，且未引用刑法第30條
    第1 項前段、洗錢防制法第14條第1 項予以論罪，然因被告
    所犯幫助一般洗錢犯行部分，與被告被訴幫助詐欺取財犯行
    部分均屬有罪，並有後述之裁判上一罪關係，核屬犯罪事實
    之一部擴張而為起訴效力所及，且審判中亦已告知被告上開
    罪名以供答辯，無礙被告訴訟防禦權之行使，是法院自得就
    此部分併予審理。
  ㈡被告以提供本案帳戶之一幫助行為，使不詳詐欺犯罪者對被
    害人實施詐欺取財犯行，並掩飾、隱匿犯罪所得之去向、所
    在，同時觸犯上開二罪名，為想像競合犯，應依刑法第55條
    規定，從一重以幫助洗錢罪處斷。
　㈢被告幫助他人實行犯罪，為幫助犯，爰依刑法第30條第2項之
    規定，按正犯之刑減輕之。
三、原審認被告罪證明確，適用洗錢防制法第14條第1 項、刑法
    第11條前段、第30條第1 項前段、第2 項、第339條第1 項
    、第55條、第42條第3 項、刑法施行法第1 條之1 第1項等
    規定，以行為人之責任為基礎，審酌被告可預見其前開台新
    帳戶之提款卡及密碼有可能遭他人供作詐欺取財及洗錢之工
    具使用，竟任意以提供金融機構帳戶之提款卡（含密碼）給
    不認識之人之方式，供他人詐欺取財，使實行詐欺行為之人
    得以隱藏身份，減少遭查獲風險，助長詐欺之犯罪風氣，不
    僅造成執法機關不易查緝犯罪行為人，更使詐欺犯罪者得以
    製造金流斷點，破壞金流秩序之透明穩定，因而造成被害人
    求償上之困難，影響社會秩序，造成被害人財產受有損害，
    所為實值非難，再考量被告本身未實際參與本案詐欺取財及
    洗錢之犯行，及酌以被告於犯本案前之素行（見臺灣高等法
    院被告前案紀錄表），暨考量被害人受害金額等侵害程度非
    低，暨其犯後始終未與被害人達成和解或為任何賠償等彌補
    其過錯之措施（被告當庭表示不願與被害人和解，見原審卷
    第50頁），犯後態度難認有何可取之處，與被告犯罪動機、
    手段、智識程度及家庭經濟生活狀況（詳原審卷第86頁至87
    頁）、被害人表示之意見（原審卷第50頁）等一切情狀，量
    處有期徒刑5月，併科罰金新臺幣8萬元，並就罰金刑部分諭
    知如易服勞役以新臺幣1千元折算1日之標準。復說明：①遍
    查卷內尚無證據足資證明被告交付上開台新帳戶後已實際取
    得任何對價，或因而獲取犯罪所得，自毋庸為犯罪所得之諭
    知沒收或追徵。②至本案被告交付上開台新帳戶金融卡及密
    碼之行為，幫助詐欺犯罪者遂行詐欺取財犯行，使上開被害
    人匯款至上開帳戶內之款項隨即遭不詳人士提領一空，依卷
    內現存事證，尚無證據證明係被告所提領，被害人所匯款項
    之部分亦無從依上開規定諭知犯罪所得之沒收。
　　經核原判決認事用法並無違誤，量刑亦屬妥適，應予維持。
    被告上訴意旨猶執前詞否認犯罪，其上訴為無理由，應予駁
    回；另檢察官上訴意旨指摘原審量刑過輕云云，惟按刑罰之
    量定，屬法院自由裁量之職權行使，應審酌刑法第57條所列
    各款事由及一切情狀，為酌量輕重之標準，並非漫無限制；
    量刑輕重係屬事實審法院得依職權自由裁量之事項，苟已斟
    酌刑法第57條各款所列情狀而未逾越法定刑度，不得遽指為
    違法；且在同一犯罪事實與情節，如別無其他加重或減輕之
    原因，下級審量定之刑，亦無過重或失輕之不當情形，則上
    級審法院對下級審法院之職權行使，原則上應予尊重（最高
    法院72年臺上字第6696號、75年臺上字第7033號判例及85年
    度臺上字第2446號判決意旨參照）。原審就被告之量刑已斟
    酌刑法第57條各款所列情狀而未逾越法定刑度，難認有何不
    當之處，亦符合「罰當其罪」之原則，並無輕重失衡之情形
    。是檢察官之上訴亦為無理由，應予駁回。
四、諭知緩刑之說明
　　查被告前未曾因故意犯罪受有期徒刑以上刑之宣告，有臺灣
    高等法院被告前案紀錄表在卷可按，其因一時失慮，偶罹刑
    章，經此刑之宣告，當知警惕而無再犯之虞，且其雖未與被
    害人潘佑容達成和解，惟被害人潘佑容具狀向本院陳明：其
    雖未獲被告致歉求恕之回應，但考量：被告所扮僅是犯罪集
    團利用為取款之小角色，若為此獲罪入獄服刑，除對阻絕犯
    罪並無實質助益外，反增加監所人滿為患之司法行政負擔。
    又被害人尚得依法進行民事強制執行之求償，且寬原乃是值
    得擁有的美德。故同意被告獲得緩刑之處遇等語（見本院卷
    第81頁）。是本院認對被告所宣告之刑，以暫不執行為適當
    ，爰依刑法第74條第1項第1款規定諭知緩刑2年，以啟自新
    。
據上論結，應依刑事訴訟法第368條，刑法第74條第1項第1款，
判決如主文。
本案經檢察官廖倪凰提起公訴，檢察官陳佳琳到庭執行職務。
中　　華　　民　　國　　110 　年　　9 　　月　　1 　　日
            刑事第一庭　審判長法　官　江  德  千
                              法  官　高  增  泓
                              法  官　簡  源  希
以上正本證明與原本無異。
如不服本判決應於收受送達後二十日內向本院提出上訴書狀，其
未敘述上訴理由者，並得於提起上訴後二十日內向本院補提理由
書（均須按他造當事人之人數附繕本）「切勿逕送上級法院」。
因疫情而遲誤不變期間，得向法院聲請回復原狀。

                              書記官　吳  麗  琴  

中　　華　　民　　國　　110 　年　　9 　　月　　2 　　日
附錄論罪科刑法條：
洗錢防制法第14條
有第二條各款所列洗錢行為者，處 7 年以下有期徒刑，併科新
臺幣 5 百萬元以下罰金。
前項之未遂犯罰之。
前二項情形，不得科以超過其特定犯罪所定最重本刑之刑。
刑法第 339 條
意圖為自己或第三人不法之所有，以詐術使人將本人或第三人之
物交付者，處5 年以下有期徒刑、拘役或科或併科50萬元以下罰
金。
以前項方法得財產上不法之利益或使第三人得之者，亦同。
前二項之未遂犯罰之。
刑法第30條
幫助他人實行犯罪行為者，為幫助犯。雖他人不知幫助之情者，
亦同。
幫助犯之處罰，得按正犯之刑減輕之。